【裁判字號】    89,易,2297
【裁判日期】    890814
【裁判案由】    竊盜
【裁判全文】
臺灣臺中地方法院刑事判決                        八十九年度易字第二二九七號
    公  訴  人  台灣台中地方法院檢察署檢察官
    被      告  乙○○
右列被告因竊盜案件，經檢察官提起公訴（八十九年度偵字第九六五○號），本院判
決如左：
    主  文
乙○○連續竊盜，處有期徒刑柒月。
    事  實
一、乙○○基於意圖為自己不法所有之概括犯意，連續於民國八十九年三月十六日十
    三時許，在台中縣沙鹿鎮○○路十六號前，竊取甲○○持有車牌ＫＸＨ－三四八
    號之重型機車一部，得手後，留供己用；又於同年五月下旬某日，在台中縣沙鹿
    鎮○○路六六九號前，竊取丙○○持有之ＪＡＫ－一六○號機車牌一面，得手後
    ，將之懸掛在前開機車上使用。嗣於八十九年六月二日十九時許，乙○○將該機
    車騎至台中縣梧棲鎮○○路○段一○四號前停放時，為警查獲。
二、案經台中縣警察局清水分局報請臺灣臺中地方法院檢察署檢察官偵查起訴。
    理  由
一、訊據被告乙○○，矢口否認竊取前揭機車及車牌，辯稱：伊與其妻到台中縣梧棲
    鎮○○路○段一○四號空屋時，該部機車即已停在屋外，而伊並無機車鑰匙，如
    何將機車騎到該處云云。惟查，右揭事實，業經被告在警訊時及檢察官偵查中坦
    承不諱，其所供之內容，與被害人甲○○、丙○○指訴失竊之情節核對，完全相
    符，此有各該筆錄在卷可佐，又當天查獲被告之警員許信雄證稱「本件案子我們
    是之前有人報案說，查獲的空屋常有不明人士在內藏匿，查獲的前一天我們到現
    場去查看，發現有兩人在裡面，那兩人看到我們就自後門逃走，但沒有看到該部
    機車，隔天我們又到現場查看，又發現裡面又有人在，我們則慢慢靠近，被告發
    現我們就要奪門而逃，剩下他太太在裡面，我們才將被告捉回，結果將被告捉回
    後，發現他是通緝犯，也發現本件之車子放在空屋外，又查到他的車牌及車子不
    符，車子是有報失竊的，因那空屋的環境正常的情況下，不可能有人將車子放在
    那，除非到該空屋內的人才有可能將車子騎去那：：：，本來他是不承認，我們
    問他他如何過來的，他才交待出車及車牌在何處偷得的：：：，被告在警局和他
    太太兩人都有做筆錄，他太太也說之前有看過被告騎過那台機車，我也有問乙○
    ○他太太知否？乙○○回答說他太太之前也有問過他這台機車：：：，那部機車
    的鎖頭早就被敲壞了，隨便以硬的東西就可以發動，我們當時也是因發現該機車
    的鎖頭異常才會去查該部機車」等語（本院八十九年八月八日審判筆錄），可見
    該機車及車牌應係被告所竊並騎到該處無誤，其所辯僅係卸責之詞，不足採信，
    此外本件復有贓物領據二紙附卷可稽，事證明確，被告犯行已堪認定。
二、核被告所為，係犯刑法第三百二十條第一項之竊盜罪。其二次犯行，時間緊接、
    方法相同，觸犯構成要件相同之罪名，顯係基於概括犯意為之，應依連續犯規定
    論以一罪，並加重其刑。爰審酌被告犯後飾詞矯卸、不思悔悟，惟所竊之物業經
    被害人領回所生危害尚非鉅大等情狀，量處如主文所示之刑。
據上論斷，應依刑事訴訟法第二百九十九條第一項前段，刑法第五十六條、第三百二
十條第一項，罰金罰鍰提高標準條例第一條前段，判決如主文。
中      華      民      國    八十九    年      八      月     十五     日
                                     臺灣台中地方法院刑事第三庭
                                          法  官   李  秋  娟
右正本證明與原本無異。
如不服本判決，應於判決送達後十日內向本院提出上訴狀，上訴於臺灣高等法院臺中
分院( 須附繕本 )。
                                          書記官
中      華      民      國    八十九    年      八      月     十五     日
附錄論罪科刑法條
刑法第三百二十條
意圖為自己或第三人不法之所有，而竊取他人之動產者，為竊盜罪，處五年以下有期
徒刑、拘役或五百元以下罰金。


司法院資訊處製作；財團法人民間司法改革基金會備份。
